臺灣高等法院交通事件裁定　　　　　　 96年度交抗字第238號
抗　告　人
即受處分人　甲○○
上列抗告人因違反道路交通管理處罰條例事件，不服臺灣臺北地
方法院，中華民國96年3月15日所為96年度交聲字第175號裁定（
原處分案號：交通部公路總局臺北區監理所96年1月31日北監營
裁字第裁40—ＡＭ0000000號），提起抗告，本院裁定如下：
    主  文
抗告駁回。
    理  由
一、本案原審裁定以：抗告人即受處分人甲○○於民國95年6 月
    2日下午16時12分，駕駛車號Ｖ4－783號營業小客車，在臺
    北市新生高架橋，因高架道路出入口跨越禁止變換車道線（
    雙白線）行駛，為臺北市政府警察局中山分局員警王煌林發
    覺，以受處分人有違反道路交通標誌標線號誌設置規則第14
    9條規定，予以照相並舉發之。受處分人提出申訴，惟經原
    處分機關函請舉發單位調查結果，仍認受處分人所有上開車
    輛確有前開違規事實。原處分機關乃依修正道路交通管理處
    罰條例第60條第2項第3款規定，裁處受處分人罰鍰新臺幣9
    百元。原審認原處分並無任何違誤，量罰亦甚妥適，應予維
    持，異議為無理由，予以駁回。
二、抗告意旨略以：法院對於有爭議性之罰單，應採取偏向納稅
    義務人方向作取向，不宜袒護執法者，尤其是偷拍之交警，
    始能合乎民主法治精神。
三、經查：
（一）本件係執勤員警為臺北市政府警察局中山分局警員王煌林
      ，當場目擊舉發，有其記載之公文書即舉發違反道路交通
      管理事件通知單可稽（見原審卷第7頁），並有該警員拍
      攝之照片二紙可稽（見原審卷第8頁），警員王煌林並於
      原審結稱：我在95年6月2日在新生北路高架橋出入口執行
      勤務，該地點是其分局轄區內經常會有車輛跨越雙白線的
      違規地點，因為那裡剛好是高架橋匣道口，常常因此發生
      車禍，為了避免違規造成車禍事故，所以派人在該處注意
      有無跨越雙白線，當時我持續拍照後再依據相片狀況舉發
      ，從相片中很明顯可以看出當時受處分人之車輛有跨越雙
      白線情形；關於舉發當天是否有受處分人所稱前方有事故
      的狀況，現在已經不復記憶等語明確（見原審卷第23 頁
      、第24頁95年3月9日訊問筆錄）。
（二）本件執勤員警，與受處分人不相識，應無誣攀之動機及必
      要，而王煌林於原審出庭作證以偽證罪責擔保其證言之真
      正，因查無任何證據足資證明警察有捏造事實違法取締之
      情事，本案違規事證已明，原處分機關據以裁罰並無不妥
      。受處分人既有違規行為，依法即應受罰，法院不能悖離
      事實而作偏於任何一方之裁判。抗告意旨仍執前詞，指摘
      原裁定不當，為無理由，應予駁回。
據上論結，應依道路交通管理處罰條例第89條，刑事訴訟法第41
2條，裁定如主文。
中　　華　　民　　國　　96　　年　　4　　月　　12 　　日
　　　　　　　　　刑事第十三庭  審判長法　官  曾  德  水
                                      法  官  林  婷  立
                                      法  官  王  炳  梁
以上正本證明與原本無異。
不得再抗告。
                                      書記官  廖  逸  柔
中　　華　　民　　國　　96　　年　　4 　　月　　12　　日
